臺灣橋頭地方法院民事裁定
111年度聲字第23號
聲  請  人  曾麗如  
代  理  人  江政峰律師
相  對  人  凱基商業銀行股份有限公司


法定代理人  魏寶生  



相  對  人  曾葳宸  

當事人間聲請停止執行事件，本院裁定如下：
    主      文
聲請人為相對人供擔保新臺幣貳萬參仟元後，本院111年度司執
字第1862號執行事件之強制執行程序，於本院111年度補訴字第2
07號債務人異議之訴等事件（含其後改分之訴訟事件）裁判確定
、和解或撤回起訴前，應暫予停止。
    理      由
一、聲請意旨略以：相對人凱基商業銀行股份有限公司（下稱凱
    基銀行）持臺灣台北地方法院110年度司促字第16024號支付
    命令暨確定證明書為執行名義，向本院民事執行處聲請就坐
    落高雄市○○區○○段○○段00地號土地，暨其上同段694建號即
    門牌號碼高雄市○○區○○街000巷0號11樓建物（下稱系爭不動
    產），經本院以111年度司執字第1862號清償債務強制執行
    事件（下稱系爭強制執行事件）受理在案。然而系爭不動產
    實際所有權應係聲請人所有，當初僅係借名登記於相對人曾
    葳宸名下，聲請人業已對曾葳宸提起請求所有權移轉登記之
    訴，亦經本院以110年度訴字第586號判決聲請人勝訴，並經
    本院裁定駁回聲請人曾葳宸之上訴後，已確定在案，是聲請
    人依強制執行法第15條規定提起第三人異議之訴，足認聲請
    人就系爭不動產有足以排除強制執行之所有權存在。系爭強
    制執行事件若不停止執行，聲請人之權利勢將遭受損害，為
    此聲請供擔保停止系爭強制執行事件之強制執行程序等語。
二、按有回復原狀之聲請，或提起再審或異議之訴，或對於和解
    為繼續審判之請求，或提起宣告調解無效之訴、撤銷調解之
    訴，或對於許可強制執行之裁定提起抗告時，法院因必要情
    形，或依聲請定相當並確實擔保，得為停止強制執行之裁定
    ，強制執行法第18條第2項定有明文。又按法院依強制執行
    法第18條第2項定擔保金額，而為准許停止強制執行之裁定
    者，該項擔保係備供債權人因停止執行所受損害之賠償，其
    數額應依標的物停止執行後，債權人未能即時受償或利用該
    標的所受之損害額，或因另供擔保強制執行所受之損害額定
    之，非以標的物之價值或其債權額為依據（最高法院86年度
    台抗字第442號裁判意旨供參）。
三、經查，聲請人主張之前揭事實，業據其提出本院110年度訴
    字第586號判決與裁定各一份及本院民事決確定證明書等件
    為證，並經本院調取系爭強制執行事件及本院111年度補字
    第207號第三人異議之訴事件卷宗核閱無訛。而相對人既持
    臺灣台北地方法院110年度司促字第16024號支付命令暨確定
    證明書為執行名義，聲請對曾葳宸所有之財產強制執行，該
    執行程序尚未終結，且聲請人亦已提起第三人異議之訴在案
     ，揆諸前開說明，聲請人主張依強制執行法第18條第2項規
    定，供擔保請准裁定停止執行，於法即無不合，應予准許。
    本院審酌系爭強制執行事件，相對人以上開支付命令為執行
    名義，聲請強制執行之債權本金為新臺幣（下同）104,698
    元，相對人凱基銀行因停止執行所受之損害，為無法運用該
    筆資金所發生相當於利息之損失，而該項損失之利率，依法
    定利率即週年利率5％計算，較不受利率波動之影響，應屬核
    算相對人凱基銀行因停止執行所受損害之客觀及妥適之標準
    。又本院審酌聲請人提起之確認債權不存在之訴之系爭訴訟
    ，可上訴至第三審，參照司法院頒訂之「各級法院辦案期限
    實施要點」所規定之辦案期限，通常訴訟程序之第一、二、
    三審辦案期限分別為1年4月、2年、1年，合計4年4月，是相
    對人因停止執行致無法受償之期間約估為4年4個月，按法定
    週年利率5％計算，相對人因本件停止執行可能遭受之損害額
    約為22,685元【計算式：104,698元×5％×（4+4/12）≒22,685
    元，元以下四捨五入】，併考量系爭訴訟各審級間之裁判送
    達、上訴及送審期間，可能使相對人未能受償之期間延長等
    情，爰酌定聲請人供擔保金額為23,000元為適當。
四、依強制執行法第18條第2項，裁定如主文。　　
中　　華　　民　　國　　111 　年　　3 　　月　　28　　日
                  民事第一庭  法　官　劉建利
以上正本係照原本作成。
如對本判決上訴，須於判決送達後20日內向本院提出上訴狀。如
委任律師提起上訴者，應一併繳納上訴審裁判費。
中　　華　　民　　國　　111 　年　　3 　　月　　28　　日
                              書記官　謝群育